臺灣高等法院高雄分院刑事裁定　　　　　94年度聲再字第55號
聲請人即　　甲○○
受判決人
選任辯護人　林敏澤　律師
　　　　　　陳慧敏　律師
　　　　　　盧惠珍　律師
上列聲請人因過失傷害案件，對於本院94年度交上易字第18號中
華民國94年5 月26日第二審確定判決（臺灣高雄地方法院93年度
交易字第119 號、臺灣高雄地方法院檢察署93年度調偵字第281
號），聲請再審，本院裁定如下：
    主  文
再審之聲請駁回。
    理  由
一、聲請意旨略稱：
 （一）原判決事實欄謂「適遇李枝香騎乘車牌號碼QWM-148 號
       輕型機車行經建國四路311 巷口，李枝香突遇甲○○加
       速右轉行駛，乃緊急煞車停止在巷口，惟其機車右前車
       頭仍遭甲○○所駕駛之自小客車左後部位撞擊」，然本
       件告訴人李枝香倒地之地點係高雄市○○○路加油站前
       ，並非建國四路311 巷口前，證人葉天賜分別於93年4
       月27日、同年9 月2 日一審時當庭畫兩張目擊現場圖，
       此兩張目擊現場圖可以證明機車倒地之地點在建國四路
       加油站前，而非建國四路311 巷口前；又依經驗法則，
       被告之車頭倘能順利自311 巷口轉出來，則因告訴人已
       煞停，被告不可能以汽車左後方撞及告訴人之機車，此
       有被告於一審已提出之現場模擬拍攝照片4 幀可證，原
       確定判決對上開重要證據漏未審酌，自得為聲請再審之
       理由。
 （二）原判決理由欄謂「被告之自小客車左後方後照燈上方葉
       子板部位有刮痕，該刮痕位置與告訴人之機車車頭把手
       位置相當，有被告之自小客車及告訴人之機車照片在卷
       可憑，故本件車禍應係被告之自小客車之左後方撞擊告
       訴人之機車右前車頭把手，應可認定」，惟證人葉天賜
       於當日接受警員柯吉祥訪談時稱：該部機車自行摔倒才
       肇事，該部機車並沒有與被告駕駛的車輛發生擦撞等語
       ；於92年12月27日偵查中又稱：並無聽到撞擊的聲音等
       語；又依證人即處理本案之警員柯吉祥結證稱：「我們
       量過機車菜籃的高度與刮痕的高度，菜籃較高度，刮痕
       處較低，相差多少我不記得了，但我們當場有量二者的
       高度」「我們當時有把機車放好，量菜籃的高度與葉子
       板的高度，結果不符合」等語，可確知機車菜籃高於被
       告車刮痕處，又從一審之告訴人機車照片可知，機車把
       手及龍頭尤高於菜籃，無論是機車把手、龍頭或菜籃，
       都比刮痕處還高，所以根本無擦撞到告訴人機車之可能
       ，原確定判決對上開重要證據漏未審酌，自有聲請再審
       之理由。
 （三）原判決理由欄又認定「本件車禍後，建國四路311 巷口
       南方約7 、8 公尺處（即加油站前）留有刮地痕2 條，
       長度均為0.1 公尺，2 條刮地痕相距0.7 公尺，刮地痕
       與建國四路311 巷北端延長至建國四路道路分向線之垂
       直距離為6.5 公尺，被告汽車停置於與告訴人機車刮地
       痕尾端相距6.7 公尺處，告訴人之機車架立於該2 條刮
       地痕中間，．．有道路交通事故現場草圖可稽．．．惟
       告訴人另指訴：上開位置不是肇事地點，肇事後，被告
       有移動我的機車，現場已被破壞等語，．．．．本院綜
       合前述刮地痕極短、位置接近、告訴人之機車車身並無
       任何刮痕等情判斷，上開2 條刮地痕應係告訴人機車下
       方停車桿之刮地痕跡，並非告訴人機車倒地後之刮地痕
       ，因此，前述刮地痕及機車停放位置是否即為本件車禍
       撞擊地點，仍非無疑」，惟查告訴人之50cc白色輕型機
       車之左右停車桿間距最多只有0.3 公尺，原判決既認定
       兩個0.1 公尺刮地痕為左右停車桿之刮地痕，惟兩個左
       右0.1 公尺停車桿刮地痕不可能距離0.7 公尺，足見兩
       個0.1 公尺刮地痕並非兩個停車桿刮地痕，應係機車行
       進倒地刮地痕；告訴人之機車既立於該2 條刮地痕中間
       ，而該刮地痕距離原判決所認定之肇事巷口至少有9.5
       公尺，告訴人李枝香於93年9 月2 日一審審理時結稱：
       「甲○○移動車子後就靠近我將我扶至機車腳踏板上」
       ，然以告訴人當時腳已受傷嚴重，不可能案發後還為被
       告扶至9.5 公尺外之機車腳踏板上，可證肇事現場非在
       巷口，而係在刮地痕及機車停放位置，原判決對上開道
       路交通事故現場草圖及告訴人李枝香於93年9 月2 日之
       證詞均漏未審酌，亦有聲請再審之理由。
二、按刑事訴訟法第421 條所謂重要證據漏未審酌，須該證據足
    以影響於原判決事實之認定者為限，亦即該證據須有影響性
    ，並以該證據已於審理時提出而被捨棄不用，而判決內未敘
    明其捨棄之理由者始足當之，如該項證據資料對原判決事實
    之認定並無重要之關係，縱予審酌亦未必能推翻原判決依其
    他證據資料對事實所為之認定，則不包括在內；經查：
（一）本件車禍肇事地點在建國四路311 巷口，而非高雄市○○
      ○路加油站前，原確定判決於理由欄二(四)(五)已詳述：「本
      件車禍後，建國四路311 巷口南方約7 、8 公尺處（即加
      油站前）留有刮地痕2 條，長度均為0.1 公尺，2 條刮地
      痕相距0.7 公尺，刮地痕與建國四路311 巷北端延長至建
      國四路道路分向線之垂直距離為6.5 公尺，被告汽車停置
      於與告訴人機車刮地痕尾端相距6.7 公尺處，告訴人之機
      車架立於該2 條刮地痕中間等情，業據證人即處理現場之
      警員王宗漢、柯吉祥於原審證述明確，復有道路交通事故
      現場草圖及現場照片附卷可稽，上開刮地痕及告訴人機車
      之位置均在建國四路311 巷口南方約7 、8 公尺處，雖與
      告訴人指稱：肇事地點在建國四路311 巷口不符，惟告訴
      人另指訴：上開位置不是肇事地點，肇事後，被告有移動
      我的機車，現場已被破壞等語，被告則辯稱：我只有把告
      訴人的機車扶正，並沒有移動機車的位置云云，本院綜合
      前述刮地痕極短、位置接近、告訴人之機車車身並無任何
      刮痕等情判斷，上開2 條刮地痕應係告訴人機車下方停車
      桿之刮地痕跡，並非告訴人機車倒地後之刮地痕，因此，
      前述刮地痕及機車停放位置是否即為本件車禍撞擊地點，
      仍非無疑。」「證人王宗漢於本院證述：我到現場時，告
      訴人已經坐在機車上等語，另證人柯吉祥於本院則證稱：
      王宗漢離開現場後，我趕到現場，當時告訴人坐在機車旁
      邊的馬路上等語，由其2 人之證詞綜合判斷，告訴人被撞
      倒地後已起身坐在機車上，警員王宗漢始抵赴現場，而告
      訴人既已起身坐在機車上，則告訴人應無可能於警員王宗
      漢離開現場後，再跌坐在馬路上等候警員柯吉祥至現場之
      理，準此，尚難以證人王宗漢、柯吉祥之前開證詞遽認該
      機車位置即為告訴人人車倒地之所在位置。證人葉天賜於
      原審雖證稱：我看到時，汽車及機車都在加油站前面，機
      車倒在地上，被告有下車走近告訴人，但我不知道告訴人
      有無倒地，我沒有看到有人移動機車等語，惟其於警詢中
      卻陳稱：當我發現車禍時，騎白色機車的女人正倒在路旁
      云云，於偵查中又稱：告訴人倒在自小客車後面云云。證
      人葉天賜之證詞顯有重大瑕疵可指，尚難採信。」
（二）又本件車禍應係被告之自小客車之左後方撞擊告訴人之機
      車右前車頭把手，原確定判決於理由欄二(二)(三)已詳述：「
      被告之自小客車左後方後照燈上方葉子板部位有刮痕之事
      實，亦經證人即處理現場之警員柯吉祥於原審及本院證述
      屬實；參諸被告坦承其於告訴人倒地受傷後即停車並留在
      現場協助告訴人等情以觀，足證告訴人之指訴應非子虛，
      否則被告應無可能自願停車並留在現場協助告訴人之理」
      「被告之自小客車左後方後照燈上方葉子板部位有刮痕．
      ．，而該刮痕位置與告訴人之機車車頭把手位置相當，有
      被告之自小客車及告訴人之機車照片在卷可憑，故本件車
      禍應係被告之自小客車之左後方撞擊告訴人之機車右前車
      頭把手，應可認定。雖然，本件案發後告訴人之機車經警
      員檢視結果，機車右前側及車籃部分均無擦撞痕跡，已經
      證人柯吉祥於原審證述無訛，惟按諸常情，機車把手原堅
      硬鐵器所製，該部位受輕微擦撞非必然留下擦撞痕跡，自
      難以告訴人之機車未留下擦撞痕跡，即認定告訴人之指訴
      不可採信。另證人柯吉祥於原審及本院雖證稱：被告之自
      小客車左後方後照燈上方葉子板部位之刮痕，應該是舊刮
      痕，如果是新刮痕會掉漆，我用手摸該刮痕，沒有掉漆，
      所以判斷是舊刮痕云云，然依一般人之生活經驗，車輛輕
      微擦撞物體而留下刮痕非必然掉漆，則證人柯吉祥前開證
      詞核屬其個人推測之詞，尚難採為有利於被告之認定。又
      告訴人之機車右前車頭把手遭被告之自小客車輕微擦撞後
      ，因重心不穩而向右側倒地，衡諸常情，非無可能，尚難
      以告訴人之機車右前車頭受撞必然係向左側倒地為由，遽
      認告訴人之指訴不合情理」。
（三）綜上所述，原確定判決已就聲請人甲○○所指之情況詳加
      注意審酌，並無未予注意情形，且聲請人甲○○所指前開
      各點理由，均僅係推論，並非係証据，其就証人之陳述再
      做有利於己之推論，僅係見解不同，不同之見解亦不得做
      為再審理由，對原判決事實之認定亦無重要之關係，縱予
      審酌亦未必能推翻原判決依其他證據資料對事實所為之認
      定，顯亦非重要證據漏未審酌，應認為無再審理由，爰依
      刑事訴訟法第434 條第1 項，裁定如主文。
中　　華　　民　　國　　94　　年　　9 　　月　　13　　日
                  刑事第七庭    審判長法  官  莊飛宗
                                      法  官  黃三友
                                      法  官  黃憲文
以上正本證明與原本無異。
不得抗告。
中　　華　　民　　國　　94　　年　　9 　　月　　14　　日
　　　　　　　　　　　　　　　　　　　書記官  葉淑華
